臺灣宜蘭地方法院刑事判決　　　　　　　 93年度訴字第461號
　　公　訴　人　臺灣宜蘭地方法院檢察署檢察官
　　被　　　告　乙○○　男　2.
　　　　　　　　丁○○
　　共　　　同
　　選任辯護人　周彥憑律師
　　　　　　　　柯士斌律師
上列被告因毒品危害防制條例案件，經檢察官提起公訴（93年度
偵字第2976號、第2977號）及併案審理 (93年偵字3874 號)，本
院判決如下：
    主  文
乙○○共同連續販賣第一級毒品，累犯，處有期徒刑捌年。扣案
如附表九編號一、二所示之物品均沒收銷燬之；扣案如附表九編
號三所示之物品均沒收。販賣第一級毒品合計所得之新台幣貳萬
柒仟元沒收，如全部或一部不能沒收時，以其財產抵償之。又連
續販賣第二級毒品，累犯，處有期徒刑肆年陸月。扣案如附表九
編號一、二所示之物品均沒收銷燬之；扣案如附表九編號三所示
之物品均沒收。販賣第二級毒品合計所得之新台幣壹萬壹仟伍佰
元沒收，如全部或一部不能沒收時，以其財產抵償之。又連續轉
讓第二級毒品，累犯，處有期徒刑壹年貳月。應執行有期徒刑拾
參年。扣案如附表九編號一、二所示之物品均沒收銷燬之；扣案
如附表九編號三所示之物品均沒收。販賣第一級毒品合計所得之
新台幣貳萬柒仟元沒收，如全部或一部不能沒收時，以其財產抵
償之；販賣第二級毒品合計所得之新台幣壹萬壹仟伍佰元沒收，
如全部或一部不能沒收時，以其財產抵償之。
乙○○其餘被訴轉讓第一級毒品部分無罪。
丁○○共同連續販賣第一級毒品，累犯，處有期徒刑拾年。扣案
如附表十編號一、三所示之物品均沒收銷燬之；扣案如附表十編
號五所示之物品及附表九編號三其中之0000000000行動電話門號
SIM 卡一張均沒收。販賣第一、二級毒品合計所得之新台幣參萬
肆仟元沒收，如全部或一部不能沒收時，以其財產抵償之。
    事  實
一、乙○○（綽號鳳梨）曾因恐嚇案件，經本院89年易字第 242
    號判處有期徒刑八月，上訴後，經台灣高等法院89年上易字
    第4597號判決駁回上訴確定，又因毒品危害防制條例案件，
    經法院判處有期徒刑六月確定，上揭二確定判決經更定執行
    刑，應執行有期徒刑一年確定，又因毒品危害防制條例案件
    ，再經本院90年易字第 280號判處有期徒刑八月確定，並接
    續執行至民國92年1月29日因縮短刑期假釋出監，並於92 年
    6 月11日假釋期滿執行完畢。丁○○曾因毒品危害防制條例
    案件，經本院90度訴字第 410判處有期徒刑七月、三月，應
    執行有期徒刑九月確定，並於92年 6月10日縮短刑期執行完
    畢。
二、乙○○明知海洛因、安非他命分別係毒品危害防制條例所規
    定之第一、二級毒品，不得非法持有、販賣，竟基於營利之
    意圖販賣海洛因及安非他命之概括犯意，先經由不詳管道販
    入海洛因及安非他命後，再利用其使用之0000000000門號之
    行動電話與壬○○、己○○、庚○○聯絡（壬○○三人，涉
    嫌施用毒品，均由檢察官另行偵辦），先後於附表一至四所
    示之交易時間、次數、交易地點、金額，並以備註欄所示之
    方法，連續販賣交易物品欄所示之毒品種類予壬○○、己○○、庚○○多次。
三、乙○○明知安非他命係毒品危害防制條例所規定之第二級毒
    品，不得非法持有、轉讓，竟基於轉讓安非他命之概括犯意
    ，先後於附表五、六所示之轉讓時間、次數、轉讓地點、數
    量，先後免費提供如所示之轉讓物品欄毒品種類供癸○○、
    戊○○施用（癸○○等二人，涉嫌施用毒品，均由檢察官另
    行偵辦）。
四、丁○○明知海洛因、安非他命分別係毒品危害防制條例所規
    定之第一、二級毒品，均不得非法持有、販賣，竟基於營利
    之意圖販賣海洛因、安非他命之概括犯意，並與被告乙○○
    共同基於販賣海洛因予證人辛○○之犯意聯絡，先經由不詳
    管道販入海洛因及安非他命後，再利用其使用之0000000000
    門號之行動電話與辛○○聯絡、利用其使用之000000000000
    及0000000000門號行動電話與子○聯絡（辛○○、子○涉嫌
    施用毒品，均由檢察官另行偵辦），先後於附表七、八所示
    之交易時間、次數、交易地點、金額，並以備註欄所示之方
    法，連續販賣交易物品欄所示之毒品種類予辛○○、子○多
    次。其中販賣海洛因予證人辛○○之犯行，並與被告乙○○
    有犯意聯絡及行為分擔。
五、嗣經警於93年 9月15日凌晨2時，在宜蘭縣宜蘭市○○路169
    之1號2樓查獲乙○○、丁○○，並扣得如附表九編號一至四
    所示之物品；復經警於93年12月19日，在宜蘭縣宜蘭慈安路
    路段查獲丁○○，並扣得附表十編號一至五之物品。
六、案經宜蘭縣警察局礁溪分局報告臺灣宜蘭地方法院檢察署檢
    察官偵查起訴，及併案審理。
    理  由
壹、有罪部分：
一、訊據被告乙○○對於附表五、六免費提供安非他命供癸○○
    、戊○○施用之犯行供承不諱，惟矢口否認有販賣安非他命
    予壬○○、己○○、庚○○之犯行，亦無販賣海洛因給證人
    庚○○之犯行，辯稱略以：其係與證人壬○○、己○○、庚○○合資向他人購買毒品云云，其選任辯護人另以證人壬○○、陳麗珠、庚○○證詞前後反覆不一，而依通訊監察譯文
    內容亦無從證明被告乙○○有販賣毒品之犯行。
二、訊據被告丁○○矢口否認有上揭犯行，其與選任辯護人均辯
    稱略以：其係與證人辛○○合資向宜蘭縣羅東鎮之「阿成」
    購買毒品，而證人子○因對其追求不成挾怨誣其販賣毒品云
    云。
三、經查：
（一）被告乙○○販賣安非他命予證人壬○○、己○○、庚○○
      、販賣海洛因予證人庚○○之犯行，業據證人壬○○、己○○、庚○○於檢察官93年9月15日、93年9月20日偵查中
      證述綦詳（93年偵字第2976號卷第 28頁、第40頁、第122
      頁偵查筆錄），並有證人壬○○、己○○、庚○○向被告
      乙○○購買毒品之通訊監察譯文在卷可稽（93年偵字第29
      76號卷第32頁、第44頁、第126至128頁）。
（二）證人壬○○於本院94年 2月22日審理時固翻異證稱：其打
      電話要向被告乙○○買毒品，被告乙○○開車過來後，就
      開車載其至他處向他人買毒品，到達後，其坐在被告乙○○車內，被告乙○○則下車向坐另部車子之人買毒品，事
      後據被告乙○○告知該人綽號叫「阿成」，其係將買毒品
      之現金交予被告乙○○，再由被告乙○○出資不詳金額向
      「阿成」買毒品後，再將其出資應得之毒品交其持有，其
      係與被告乙○○合資向「阿成」買毒品，並非向被告乙○○買毒品云云。然查，證人壬○○於本院審理時另證稱：
      其與被告乙○○前後共四次合資向他人購買毒品，其出資
      一千元、五百元各二次，然被告乙○○出資多少並不清楚
      ，惟倘證人壬○○確與被告乙○○合資向「阿成」買毒品
      ，然依毒品昂格之價格，證人壬○○豈有可能不關心被告
      乙○○究有無出資及出資多少，否則事後如何與被告均分
      ；又倘依證人壬○○證稱係其電話向被告乙○○買毒品再
      由被告乙○○與其前往向「阿成」買毒品，且被告乙○○
      未從中獲得利益屬實，則依證人壬○○與被告乙○○並無
      特殊情誼，被告乙○○只須將其與「阿成」聯絡方法轉知
      證人壬○○即可，並無須四次均帶同證人壬○○向「阿成
      」買毒品；再依證人壬○○與被告乙○○通訊監察譯文內
      容（93年偵字2976號卷第32頁），可知證人壬○○與被告
      乙○○聯絡後即前往被告乙○○所在處拿取毒品，並無任
      何有關共同再轉向「阿成」買毒品之事；再依證人壬○○
      於本院審理時證稱其有向另證人己○○詢問是否向被告乙○○買過五千元毒品之事，而依證人己○○於7 月16日20
      時45分與被告乙○○通訊監察譯文亦確有證人己○○質問
      被告乙○○此事，被告乙○○則回答「不會啦！我從來不
      曾和別人提誰來買東西。」（93偵字第2976號卷第 32 頁
      ），更可知證人壬○○於偵查中證稱係向被告乙○○購買
      毒品等語，應屬可採，其事後於本院審理翻異證稱係與被
      告乙○○合資向「阿成」買毒品云云，顯係迥護被告乙○○之詞，並無可採。
（三）證人己○○於本院94年 3月16日審理時亦翻異證稱：其係
      與被告乙○○合資向他人買毒品，其在偵查中係證稱在遊
      藝場向不詳之人買毒品一千元云云。惟查，證人己○○確
      有向被告乙○○買毒品五千元，另證人壬○○亦因此向其
      詢問此事，而證人己○○在壬○○詢問此事後，轉而向被
      告乙○○質問此事等情，分據證人壬○○於偵查中證述明
      確，亦核與證人壬○○於本院審理時證稱其有向證人己○○詢問是否向被告乙○○買過五千元毒品等語相符，並有
      證人己○○於93年 7月16日20時45分與被告乙○○電話中
      質問被告乙○○此事，被告乙○○回答「不會啦！我從來
      不曾和別人提誰來買東西。」內容之通訊監察譯文（93偵
      字第2976號卷第32頁）在卷可稽。綜上，證人陳麗珠於偵
      查中證稱係向被告乙○○購買毒品等語，應屬可採，其事
      後於本院審理翻異證稱係與被告乙○○合資向他人買毒品
      云云，顯係迥護被告乙○○之詞，並無可採。
（四）證人庚○○於本院94年 2月22日審理時初雖翻異證稱：其
      係以電話央請被告乙○○向他人買毒品安非他命，毒品安
      非他命買回以後其再與被告乙○○均分，其事後聽被告乙○○稱毒品係向「阿成」購買云云，惟於交互詰問檢察官
      反詰問提示偵查筆錄時，即明確證稱其確有如偵查筆錄所
      載向被告乙○○買毒品海洛因及安非他命之事，經核該證
      詞亦核與卷附其多次向被告乙○○聯絡買毒品之通訊監察
      譯文內容相符（93年偵字第2967號卷第126頁至128頁），
      再稽之證人庚○○於電話中均以「逗陣的」稱呼被告乙○○（93偵字第126頁、第128頁之93年7月10日凌晨零時2分
      、93年 7月26日22時17分通訊監察譯文內容），可見證人
      庚○○與被告乙○○關係匪淺，其上開證詞亦無不可採信
      之處，是證人庚○○於偵查中證稱向被告乙○○購買毒品
      海洛因及安非他命等語，自屬可採。此外，並有附表九編
      號一至三之物扣案可佐。被告乙○○犯行已臻明確，應予
      論罪科刑。
四、復查：被告乙○○上開轉讓安非他命予癸○○、戊○○之犯
    行，業據被告乙○○於本院準備程序及審理時供承不諱，核
    與證人癸○○、戊○○證訴情節大致相符。被告轉讓第二級
    毒品犯行，洵堪認定。
五、又查：
（一）訊據被告乙○○、丁○○均矢口否認有附表七販賣海洛因
      給證人辛○○之犯行。被告乙○○辯稱其並不認識證人辛○○、甲○○，其亦沒有販賣海洛因給證人辛○○云云；
      被告丁○○辯稱：其係與證人辛○○合資向「阿成」買海
      洛因，證人甲○○則是因其與證人辛○○合資向「阿成」
      買海洛因四包，而辛○○僅拿一包海洛因回去，故證人辛○○要其夫即證人甲○○向其拿辛○○暫放其處之海洛因
      一包云云，並非其販賣海洛因給證人辛○○云云；又其因
      拒絕證人子○追求，才導致證人子○挾怨報復，且其於93
      年12月19日被警察查獲時，適證人子○打其行動電話過來
      ，其回答警員該撥打行動電話另案被通緝，嗣證人子○因
      而為警緝獲，而證人子○在警察局看到伊誤認係伊舉發才
      誣指其販賣毒品云云。
（二）經查，被告丁○○、乙○○販賣海洛因予證人辛○○之犯
      行，業據被告丁○○於警詢時供承在卷，核與證人辛○○
      、甲○○於檢察官93年9 月29日偵查時證述於附表七所示
      之時間、地點，向被告丁○○購買海洛因之情節大致相符
      （93年偵字第2976號卷第208頁、218頁偵查筆錄），並有
      證人辛○○、甲○○聯絡被告丁○○購買並拿取海洛因之
      通訊監察譯文在卷可稽（警卷警礁刑字第3382號卷第10頁
      、第11頁）。
（三）又依檢察官勘驗被告丁○○於93年 9月15日警詢第二次筆
      錄關於其供述販賣海洛因給證人辛○○之部分之錄音帶內
      容，並製作勘驗筆錄內容如下：(一)被告丁○○答稱曉琳我
      認識；(二)警員問：「辛○○打電話給妳要拿四一，是號仔
      還是安仔（台語）？」被告答稱：「號仔四千元」，被告
      又稱：「曉琳是我的朋友，都會打電話給我」。警員問：
      「然後妳再告訴鳳梨」被告答稱：「啊！（台語，肯定語
      氣）我問他看要不要」；(三)警員問：「後來在何處交貨？
      」被告答：「我不知道」；(四)警員問：「這次拿幾包？」
      被告答：「一包」；(五)警員問：「約在哪裡？你與你的朋
      友應該是記得吧？」被告答：「應該是約在樓下吧」警員
      又問：「在哪裡？在哪裡？」被告答：「宜蘭住的地方的
      樓下」；(六)警員問：「這次有無收錢？」被告答：「我不
      知道，有時候他沒有拿錢，有時候有拿錢，他都差不多拿
      二千元，這次我有沒有拿到錢我不記得了」；(七)警員問：
      「藥有無拿給她？」被告答：「有啊」；(八)警員問：「曉
      琳的先生叫什麼名字？」被告答：「阿清」；(九)警員問：
      「曉琳向妳買過幾次？」被告答稱：「我不知道」（93年
      偵字第2977號卷第84頁）。依被告丁○○於上開警詢供述
      ，及證人辛○○於偵查中明確證稱自93年4、5月間起至93
      年7 月20日止期間，先後向被告丁○○買過「四一」份量
      的海洛因等語（93年偵字第2976卷第 209頁）。再依警礁
      刑字第3382號卷第10頁，證人辛○○於93年7月19日8時32
      分、同年7月20日23時12分、同年7月21日凌晨零時14分與
      被告丁○○通訊監察譯文內容，證人辛○○亦確曾向被告
      丁○○購買海洛因，並由其夫即證人甲○○前往拿取毒品
      （同警卷第11頁，證人甲○○與被告丁○○通訊監察譯文
      內容），更可見被告丁○○確有多次販賣海洛因給證人辛○○之犯行。嗣證人辛○○於本院94年 2月22日審理時雖
      翻異證稱：其係與被告丁○○合資向宜蘭縣羅東鎮「阿成
      」購買海洛因云云。惟依證人辛○○向被告丁○○拿取海
      洛因次數有6、7次之多，被告丁○○實無每次均帶同證人
      辛○○前往羅東向「阿成」購買毒品之必要，且僅徒增被
      查獲風險卻居中未獲得任何利益，況依上開證人辛○○、
      甲○○與被告丁○○之通訊監察譯文內容，亦無任何有關
      合資向羅東「阿成」購買海洛因之訊息，顯見證人辛○○
      於偵查中證稱係向被告乙○○購買毒品等語，應屬可採。
      證人辛○○事後於本院審理翻異證稱係與被告丁○○合資
      向「阿成」買毒品云云，顯係迥護被告丁○○之詞，應無
      可採。又依被告丁○○於警詢供述，證人辛○○前來買毒
      品時，被告丁○○尚須徵求被告乙○○同意「看要不要」
      ，顯見被告丁○○與乙○○間，就販賣海洛因給證人辛○○部分，有犯意聯絡及行為分擔，從而被告丁○○、乙○○販賣海洛因予證人辛○○之犯行，均堪認定。
六、再查：
（一）被告丁○○販賣海洛因及安非他命予證人子○之犯行，業
      據證人子○於檢察官93年12月19日偵查時證述綦詳（93年
      偵字第3874號卷第 2頁、12頁偵查筆錄），並有被告丁○○於93年12月17日下午3時52分以其使用之000 0000000門
      號行動電話傳簡訊要證人子○買毒品之簡訊畫面在卷可稽
      （警蘭刑字第0930022805號卷第11頁、第12頁）。
（二）證人子○於本院94年 2月22日於本院審理時初固翻異證稱
      ：其被緝獲係因被告丁○○檢舉才挾怨誣指被告丁○○販
      賣海洛因及安非他命之犯行，嗣於檢察官反詰問時即明確
      證稱其於偵查中之證詞才是實在等語。再，證人子○如何
      多次向被告丁○○購買海洛因及安非他命，且被告丁○○
      亦因缺錢曾傳上開簡訊要求其買毒品之事，亦有被告丁○○傳給證人子○行動電話之簡訊畫面在卷可稽，此外，並
      有附表十編號一、三、五之物扣案可佐。綜上，被告丁○○此部分犯行已臻明確，被告丁○○空言否認，尚無可採
      。綜上，被告丁○○販賣海洛因及安非他命予證人子○之
      犯行，洵堪認定。
七、核被告乙○○販賣海洛因予證人庚○○之所為，係犯毒品危
    害防制條例第四條第一項販賣第一級毒品罪、販賣安非他命
    予證人壬○○、己○○、庚○○之所為，係犯毒品危害防制
    條例四條第二項販賣第二級毒品罪、無償提供安非他命供證
    人癸○○、戊○○施用之所為，係犯毒品危害防制條例第八
    條第二項轉讓第二級毒品罪。被告丁○○販賣海洛因予證人
    辛○○、子○之所為，係犯毒品危害防制條例第四條第一項
    販賣第一級毒品罪、販賣安非他命予證人子○之所為，係犯
    同條例第四條第二項販賣第二級毒品罪。被告乙○○、丁○○販賣海洛因給證人辛○○之部分，有犯意連絡及行為分擔
    ，為共同正犯。被告乙○○、丁○○先後多次販賣海洛因、
    安非他命，以及被告乙○○先後多次轉讓安非他命之犯行，
    均時間緊接，罪名及犯罪構成要件，顯均係出於概括之犯意
    為之，應均依連續犯之規定論以一罪，並加重其刑（法定本
    刑死刑、無期徒刑部分，依法均不予加重）。被告丁○○於
    附表八所列時、地，販賣第一級毒品海洛因、第二級毒品安
    非他命，係以一行為同時為之，應依刑法第五十五條前段想
    像競合犯之規定，從一重之販賣第一級毒品罪。被告乙○○
    所犯販賣第一級毒品及第二級毒品罪以及轉讓第二級毒品罪
    ，犯意各別，構成要件互殊，應予分論併罰。檢察官移送併
    案審理部分與上揭論罪科刑部分，有連續犯之裁判上一罪之
    關係，本院自得併予審究之，附以明。又被告二人前均有
    事實欄所指之犯罪科刑及執行情形，有臺灣高等法院被告全
    國前案紀錄表在卷可查，其於有期徒刑執行完畢五年內，再
    犯有期徒刑以上之本罪，為累犯，應依法加重其刑，並依法
    遞加重之（法定本刑死刑、無期徒刑部分，依法均不予加重
    ）。末查，本件被告乙○○、丁○○前後販賣第一級毒品及
    第二級毒品，被告乙○○合計僅得新台幣（以下同）三萬八
    千五百元、被告丁○○僅得三萬四千元（下述），其情狀尚
    非嚴重並非全無可憫恕之處，爰就被告乙○○販賣第一級、
    第二級毒品部分、被告丁○○就販賣第一級毒品部分，均依
    刑法第五十九條之規定酌減輕其刑，並依法先加後減之。爰
    審酌被告販賣毒品犯罪對他人所生危害，影響社會風氣，戕
    害國民健康，及被告乙○○、丁○○犯罪之動機、目的、手
    段、販賣毒品之次數，以及犯罪後態度尚飾詞推諉等一切情
    狀，分別量處如主文所示之刑，並就被告乙○○部分定應執
    行刑。
八、扣案如附表九編號一，經送法務部調查局鑑定均屬第一級毒
    品海洛因（淨重1.69公克，空包裝重0.91公克），有該局93
    年11月10日調科壹字第300001169號鑑定通知書在卷可稽（
    本院卷一第77頁）、附表十編號一之經送法務部調查局鑑定
    ，其中註明 HR(+)五包，均屬第一級毒品海洛因（合計淨重
    1.81公克，空包裝重1.57公克），有該局94年1 月28日調科
    壹字第300001221號鑑定通知書在卷可稽（本院卷一第159頁
    ），與扣案附表九編號二、附表十編號三之物，分屬毒品危
    害防制條例第二條第二項第一款、第二款所規定之毒品，均
    應依同條例第十八條第一項前段之規定，諭知沒收銷燬之。
    扣案附表九編號三、附表十編號五之物品，分別係被告乙○○、丁○○所有，且供犯罪所用之物，均應依毒品危害防制
    條例第十九條第一項之規定諭知沒收。至扣案附表九編號四
    及附表十編號四之物品，及未扣案之 0000000000門號SIM卡
    一張，並無證據證明係被告乙○○、丁○○犯罪所用之物，
    另附表十編號二所示之物品，經檢驗後均無毒品成份，爰均
    不諭知沒收，併予敘明。
九、又證人壬○○於偵查時證稱向被告乙○○購買安非他命四次
    ，每次價格為五百元或一千元，依有利於被告之解釋並計算
    被告乙○○犯罪所得之財物，以被告販賣安非他命予證人壬○○四次，交易金額分別五百元三次，一千元一次，從而計
    算被告乙○○販賣毒品與證人壬○○所得之財物為二千五百
    元；證人庚○○於偵查中證稱向被告乙○○購買安非他命次
    數為四、五次，每次價格均為一千元，依有利於被告之解釋
    並計算被告犯罪所得之財物，以被告販賣安非他命給證人庚○○次數四次，金額均為一千元計算，從而計算被告販賣安
    非他命與證人庚○○所得之財物為四千元；證人庚○○於偵
    查中證稱向被告乙○○購買海洛因次數為三、四次，第一次
    交易價格為一千元，最後一次為一千或二千元依有利於被告
    乙○○之解釋並計算被告乙○○犯罪所得之財物，以被告販
    賣海洛因給證人庚○○次數三次，金額均為一千元計算，從
    而計算被告販賣海洛因與證人庚○○所得之財物為三千元；
    證人辛○○在偵查時證稱其向被告購買海洛因之次數為六、
    七次，每次交易價格都是「四一」即四千元，依有利於被告
    之解釋並計算被告犯罪所得之財物，以被告丁○○販賣海洛
    因給證人辛○○之次數為六次，金額均為四千元，從而計算
    被告丁○○販賣毒品與證人辛○○所得之財物為二萬四千元
    ；證人子○在偵查時證稱其向被告丁○○購買安非他命次數
    至少三、四次，交易價格第一次一千元、最後一次為三千元
    ，依有利於被告丁○○之解釋並計算被告丁○○犯罪所得之
    財物，以被告丁○○販賣安非他命給證人子○之次數為三次
    ，交易金額一千元二次、三千元一次，從而計算被告丁○○
    販賣安非他命予證人子○所得之財物為五千元；合計被告乙○○販賣毒品所得之財物為三萬八千五百元，被告丁○○販
    賣毒品所得之財物為三萬四千元，均應依毒品危害防制條例
    第十九條第一項之規定諭知沒收，如全部或一部不能沒收時
    ，均以其財產抵償之。
十、公訴意旨另認被告乙○○、丁○○於附表十一所示之時間、
    地點，販賣新台幣（以下同）二千元海洛因予僅知綽號「阿
    勇」（年籍姓名均不詳）之人一次，而該次交易無法證明業
    已完成，被告乙○○、丁○○此部分涉有毒品危害防制條例
    第四條第一項販賣第一級毒品之罪嫌。訊據被告乙○○、丁○○堅決否認有此部分犯行。經查，公訴意旨認被告乙○○
    、丁○○涉有上開犯行係以被告丁○○於93年9月15日下午4
    時24分至同日下午5 時48分止製作之警詢筆錄及「阿勇」使
    用之0000000000號行動電話分別於93年4 月30日17時25分、
    同日時40分與被告丁○○使用之0000000000門號行動電話通
    訊監察譯文在卷可稽（警礁刑字第3381 號第6頁）為憑。而
    關於被告丁○○其供述「阿勇」之部分，業經檢察官勘驗錄
    音帶內容並製作勘驗筆錄，內容如下：(一)被告稱其不認識阿
    勇；(二)被告稱東西不是我的，但是說有這回事情（指譯文內
    容）；(三)被告稱當時乙○○在睡覺，這個阿勇打了很多次，
    阿勇就是在電話與我講這件事；(四)被告稱與阿勇約定交易地
    點為
    話告訴鳳梨，然後鳳梨請你拿過去？」被告答：「是的」；
    (六)警員問被告：「錢妳有收嗎？」被告答：「沒有，他好像
    是欠錢的」；(七)警員問被告：「他是否有告訴你他要欠？」
    被告答：「沒說，他說沒有錢」；(八)警員問被告：「你藥有
    沒有交給他？」被告答：「沒有，我就掉頭回來」（93年偵
    字第2977號卷第83頁、第84頁）。訊據被告乙○○、丁○○
    均堅決否認有上開犯行。而查，該「阿勇」之人，並無詳細
    年籍處所以供其於偵查、審判中具結以擔保其證言之真實性
    ，是公訴人徒以上開證據推認被告乙○○、丁○○有上開販
    賣海洛因及安非他命之犯行，自無可採。惟因此部分與前揭
    被告乙○○、丁○○有罪部分，公訴人認有連續犯之裁判上
    一罪之關係，爰不另為無罪之諭知，併予敘明。
貳、無罪部分：公訴意旨又認被告乙○○於附表十二所示之時間
    、地點，無償提供數量不詳之海洛因一次，供證人丙○○施
    用，因認被告乙○○此部分涉有毒品危害防制條例第八條第
    一項轉讓第一級毒品罪嫌。訊據被告乙○○堅決否認有上開
    犯行。經查，證人丙○○於偵查時固證稱被告乙○○於93年
    8月間，曾免費提供少許海洛因供其摻用在香菸內施用（93
    年偵字第2976號卷第21頁），惟嗣於本院經交互詰問後明確
    證稱被告乙○○並無免費提供海洛因供其施用，而是其回家
    見被告乙○○與其友人「阿成」在施用阿成所有之安非他命
    ，係「阿成」免費提供安非他命供其以玻璃球施用等語，已
    見證人丙○○於偵查及本院審理時之指證，就關於免費提供
    之人及所提供之毒品種類及施用方法，前後不儘一致，存有
    瑕疪，而卷查並無其補強證據足以擔保證人丙○○於偵查中
    關於指證被告乙○○之陳述為真正，檢察官就此部分亦不見
    舉證證明，並指出證明之方法，自不能單憑證人丙○○前述
    在偵查中所言真實性尚有可疑之證詞，而遽為被告乙○○不
    利之認定。此外，復查無其他積極證據足資證明被告乙○○
    此部分犯行，尚屬不能證明被告犯罪。應依法對被告乙○○
    此部分為無罪之諭知。
據上論斷，應依刑事訴訟法第二百九十九條第一項前段、第三百
零一條第一項，毒品危害防制條例第四條第一項、第二項、第八
條第二項、第十八條第一項前段、第十九條第一項，刑法第十一
條前段、第二十八條、第五十六條、第五十五條前段、第四十七
條、第五十九條、第五十一條第五款，判決如主文。
本案經檢察官賴慶祥到庭執行職務
中　　華　　民　　國　　94　　年　　5 　　月　　11　　日
                         臺灣宜蘭地方法院刑事第三庭
                             審判長法  官  黃  永  勝
                                   法  官  陳  嘉  年
                                   法  官  林  楨  森
以上正本證明與原本無異。
如不服本判決，應於判決送達後10日內，向本院提出上訴狀。（
應附繕本)。
                                   書記官  謝  佩  欣
中　　華　　民　　國　　94　　年　　5 　　月　　12　　日
附錄本案論罪科刑法條全文：
毒品危害防制條例第4條
製造、運輸、販賣第一級毒品者，處死刑或無期徒刑；處無期徒
刑者，得併科新臺幣一千萬元以下罰金。
製造、運輸、販賣第二級毒品者，處無期徒刑或七年以上有期徒
刑，得併科新臺幣七百萬元以下罰金。
製造、運輸、販賣第三級毒品者，處五年以上有期徒刑，得併科
新臺幣五百萬元以下罰金。
製造、運輸、販賣第四級毒品者，處三年以上十年以下有期徒刑
，得併科新臺幣三百萬元以下罰金。
製造、運輸、販賣專供製造或施用毒品之器具者，處一年以上七
年以下有期徒刑，得併科新臺幣一百萬元以下罰金。
前五項之未遂犯罰之。
毒品危害防制條例第8條
轉讓第一級毒品者，處一年以上七年以下有期徒刑，得併科新臺
幣一百萬元以下罰金。
轉讓第二級毒品者，處六月以上五年以下有期徒刑，得併科新臺
幣七十萬元以下罰金。
轉讓第三級毒品者，處三年以下有期徒刑，得併科新臺幣三十萬
元以下罰金。
轉讓第四級毒品者，處一年以下有期徒刑，得併科新臺幣十萬元
以下罰金。
前四項之未遂犯罰之。
轉讓毒品達一定數量者，加重其刑至二分之一，其標準由行政院
定之。
附表一：被告乙○○販賣第二級毒品安非命予證人壬○○部分
　┌──┬──┬──────┬──────┬────┬─────────┐
　│交易│次數│交易地點　　│交易物品　　│金額　　│備註　　　　　　　│
　│時間│　　│　　　　　　│　　　　　　│　　　　│　　　　　　　　　│
　├──┼──┼──────┼──────┼────┼─────────┤
　│九十│四次│宜蘭縣壯圍鄉│第二級毒品安│五百元三│（一）壬○○使用○│
　│三年│。　│路旁。　　　│非他命。　　│次、一千│000000000│
　│七月│　　│　　　　　　│　　　　　　│元一次  │號行動電話與被告林│
　│起至│　　│　　　　　　│　　　　　　│        │信義所使用之○九一│
　│九十│　　│　　　　　　│　　　　　　│      　│0000000號行│
　│三年│　　│　　　　　　│　　　　　　│　　　　│動電話聯絡。　　　│
　│八月│　　│　　　　　　│　　　　　　│　　　　│（二）與證人壬○○│
　│底止│　　│　　　　　　│　　　　　　│　　　　│交易者均為被告林信│
　│。　│　　│　　　　　　│　　　　　　│　　　　│義。　　　　　　　│
　└──┴──┴──────┴──────┴────┴─────────┘
附表二：被告乙○○販賣第二級毒品安非命予證人己○○部分
　┌──┬──┬──────┬──────┬────┬─────────┐
　│交易│次數│交易地點　　│交易物品　　│金額　　│備註　　　　　　　│
　│時間│　　│　　　　　　│　　　　　　│　　　　│　　　　　　　　　│
　├──┼──┼──────┼──────┼────┼─────────┤
　│九十│一次│宜蘭縣壯圍鄉│第二級毒品安│五千元。│（一）己○○使用○│
　│三年│。　│新社路附近。│非他命。　　│　　　　│000000000│
　│七月│　　│　　　　　　│　　　　　　│　　　　│號行動電話與被告林│
　│間。│　　│　　　　　　│　　　　　　│　　　　│信義所使用之○九一│
　│　　│　　│　　　　　　│　　　　　　│　　　　│0000000號行│
　│　　│　　│　　　　　　│　　　　　　│　　　　│動電話聯絡。　　　│
　│　　│　　│　　　　　　│　　　　　　│　　　　│（二）與證人己○○│
　│　　│　　│　　　　　　│　　　　　　│　　　　│交易者為被告乙○○│
　│　　│　　│　　　　　　│　　　　　　│　　　　│。　　　　　　　　│
　│　　│　　│　　　　　　│　　　　　　│　　　　│                  │
　│　　│　　│　　　　　　│　　　　　　│　　　　│                  │
　│　　│　　│　　　　　　│　　　　　　│　　　　│          　　　　│
　└──┴──┴──────┴──────┴────┴─────────┘
附表三：被告乙○○販賣第二級毒品安非命予證人庚○○部分
　┌──┬──┬──────┬──────┬────┬─────────┐
　│交易│次數│交易地點　　│交易物品　　│金額　　│備註　　　　　　　│
　│時間│　　│　　　　　　│　　　　　　│　　　　│　　　　　　　　　│
　├──┼──┼──────┼──────┼────┼─────────┤
　│九十│四次│宜蘭縣壯圍鄉│第二級毒品安│每次一千│（一）庚○○使用○│
　│三年│    │路旁。　　　│非他命。　　│元    　│000000000│
　│四、│  　│　　　　　　│　　　　　　│　　　　│號行動電話或公用電│
　│五月│　　│　　　　　　│　　　　　　│　　　　│話與被告乙○○所使│
　│份起│　　│　　　　　　│　　　　　　│　　　　│用之0000000│
　│至九│　　│　　　　　　│　　　　　　│　　　　│八二八號行動電話聯│
　│十三│　　│　　　　　　│　　　　　　│　　　　│絡。　　　　　　　│
　│年六│　　│　　　　　　│　　　　　　│　　　　│（二）與證人庚○○│
　│、七│　　│　　　　　　│　　　　　　│　　　　│交易者均為被告林信│
　│月間│　　│　　　　　　│　　　　　　│　　　　│義。　　　　　　　│
　│。　│　　│　　　　　　│　　　　　　│　　　　│                  │
　└──┴──┴──────┴──────┴────┴─────────┘
附表四：被告乙○○販賣第一級毒品海洛因予證人庚○○部分
　┌──┬──┬──────┬──────┬────┬─────────┐
　│交易│次數│交易地點　　│交易物品　　│金額　　│備註　　　　　　　│
　│時間│　　│　　　　　　│　　　　　　│　　　　│　　　　　　　　　│
　├──┼──┼──────┼──────┼────┼─────────┤
　│同附│三次│同附表三。　│第一級毒品海│每次一千│同附表三。　　　　│
　│表三│    │　　　　　　│洛因。　　　│元      │　　　　　　　　　│
　│。　│  　│　　　　　　│　　　　　　│      　│　　　　　　　　　│
　└──┴──┴──────┴──────┴────┴─────────┘
附表五：被告乙○○轉讓第二級毒品予證人癸○○部分
　┌──┬──┬──────┬──────┬────┬─────────┐
　│轉讓│次數│轉讓地點　　│轉讓物品　　│數量　　│備註　　　　　　　│
　│時間│　　│　　　　　　│　　　　　　│　　　　│　　　　　　　　　│
　├──┼──┼──────┼──────┼────┼─────────┤
　│九十│一次│宜蘭縣壯圍鄉│第二級毒品安│被告林信│                  │
　│三年│。　│土圍路六號。│非他命。　　│義提供不│                　│
　│九月│　　│　　　　　　│　　　　　　│詳數量之│　　　　　　　　　│
　│初某│　　│　　　　　　│　　　　　　│第二級毒│　　　　　　　　　│
　│日。│　　│　　　　　　│　　　　　　│品安非他│　　　　　　　　　│
　│　　│　　│　　　　　　│　　　　　　│命予證人│　　　　　　　　　│
　│　　│　　│　　　　　　│　　　　　　│癸○○施│　　　　　　　　　│
　│　　│　　│　　　　　　│　　　　　　│用。　　│　　　　　　　　　│
　└──┴──┴──────┴──────┴────┴─────────┘
附表六：被告乙○○轉讓第二級毒品予證人戊○○部分
　┌──┬──┬──────┬──────┬────┬─────────┐
　│轉讓│次數│轉讓地點　　│轉讓物品　　│數量　　│備註　　　　　　　│
　│時間│　　│　　　　　　│　　　　　　│　　　　│　　　　　　　　　│
　├──┼──┼──────┼──────┼────┼─────────┤
　│九十│四次│宜蘭縣壯圍鄉│第二級毒品安│被告林信│                  │
　│三年│    │新社路五十號│非他命。　　│義提供不│              　　│
　│六月│  　│。　　　　　│　　　　　　│詳數量之│　　　　　　　　　│
　│起至│　　│　　　　　　│　　　　　　│第二級毒│　　　　　　　　　│
　│九十│　　│　　　　　　│　　　　　　│品安非他│　　　　　　　　　│
　│三年│　　│　　　　　　│　　　　　　│命予證人│　　　　　　　　　│
　│七月│　　│　　　　　　│　　　　　　│戊○○施│　　　　　　　　　│
　│中旬│　　│　　　　　　│　　　　　　│用。　　│　　　　　　　　　│
　│止。│　　│　　　　　　│　　　　　　│　　　　│　　　　　　　　　│
　└──┴──┴──────┴──────┴────┴─────────┘
附表七：被告乙○○、丁○○販賣第一級毒品海洛因予證人辛○○部分
　┌──┬──┬──────┬──────┬────┬─────────┐
　│交易│次數│交易地點　　│交易物品　　│金額　　│備註　　　　　　　│
　│時間│　　│　　　　　　│　　　　　　│　　　　│　　　　　　　　　│
　├──┼──┼──────┼──────┼────┼─────────┤
　│九十│六次│宜蘭市得意樓│第一級毒品海│每次四千│（一）辛○○使用○│
　│三年│    │餐廳附近或宜│洛因。　　　│元      │000000000│
　│四、│  　│蘭縣羅東鎮某│　　　　　　│      　│、00000000│
　│五月│　　│處。　　　　│　　　　　　│　　　　│二六號行動電話與被│
　│間起│　　│　　　　　　│　　　　　　│　　　　│告丁○○所使用之○│
　│至九│　　│　　　　　　│　　　　　　│　　　　│000000000│
　│十三│　　│　　　　　　│　　　　　　│　　　　│號行動電話聯絡。  │
　│年七│　　│　　　　　　│　　　　　　│　　　　│（二）與證人辛○○│
　│月二│　　│　　　　　　│　　　　　　│　　　　│交易者均為被告張秀│
　│十日│　　│　　　　　　│　　　　　　│　　　　│怡。              │
　│止。│　　│　　　　　　│　　　　　　│　　　　│　　　            │
　└──┴──┴──────┴──────┴────┴─────────┘
附表八：被告丁○○販賣第一、二級毒品予證人子○之部分
　┌──┬──┬──────┬──────┬────┬─────────┐
　│交易│次數│交易地點　　│交易物品　　│金額　　│備註　　　　　　　│
　│時間│　　│　　　　　　│　　　　　　│　　　　│　　　　　　　　　│
　├──┼──┼──────┼──────┼────┼─────────┤
　│九十│三次│宜蘭縣宜蘭市│第二級毒品安│一千元二│(一)子○使用00000000│
　│三年│    │泰山路和風民│非他命。　　│次、三千│  42門號行動電話與│
　│八月│  　│宿　　　　　│　　　　　　│元一次  │　被告丁○○所使用│
　│間起│　　│　　　　　　│　　　　　　│        │　上開行動電話聯絡│
　│至九│　　│　　　　　　│　　　　　　│        │(二)與證人子○交易者│
　│十三│　　│　　　　　　│　　　　　　│        │　為被告丁○○　　│
　│年十│　　│　　　　　　│　　　　　　│        │(三)證人子○於購買第│
　│月二│　　│　　　　　　│　　　　　　│    　　│　一級毒品海洛因均│
　│十九│　　│　　　　　　│　　　　　　│　　　　│同時購買第二級毒品│
  │日凌│    │            │            │        │  安非他命        │
  │晨  │    │            │            │        │                  │
　├──┼──┤            ├──────┼────┤                  │
  │九十│二次│            │第一級毒品海│二千元一│                  │
  │三年│    │            │洛因        │次、三千│                  │
  │九月│    │            │            │元一次  │                  │
  │間  │    │            │            │        │                  │
  └──┴──┴──────┴──────┴────┴─────────┘
附表九：
┌──┬────────────────────────┐
│編號│    物品名稱                                    │
├──┼────────────────────────┤
│一  │第一級海洛因五包（合計淨重1.68公克，空包裝重0.91│
│    │公克                                            │
├──┼────────────────────────┤
│二  │第二級毒品安非他命一包（毛重4.5公克）           │
├──┼────────────────────────┤
│三  │0000000000、0000000000行動電話門號SIM卡各一張   │
├──┼────────────────────────┤
│四  │手機五支（93年偵字第2976號卷附編號一至五照片）  │
└──┴────────────────────────┘
附表十：
┌──┬────────────────────────┐
│編號│     物品名稱                                   │
├──┼────────────────────────┤
│一  │第一級毒品五包（含扣押物品清單註明葡萄糖一包共九│
│    │包，經鑑定後，其中註明HR(+)五包，合計淨重1.81公 │
│    │克，空包裝重1.57公克）                          │
├──┼────────────────────────┤
│二  │白色粉末四包（含扣押物品清單註明葡萄糖一包共九包│
│    │，鑑定後，其中註明註明HR(-)四包經檢驗均無毒品成 │
│    │份，淨重4.1公克，空包裝重1.21公克）             │
├──┼────────────────────────┤
│三  │第二級毒品安非他命七包（合計毛重10.33公克）     │
├──┼────────────────────────┤
│四  │杓子三支、分裝袋七十六個                        │
├──┼────────────────────────┤
│五  │0000000000、0000000000行動電話門號SIM卡各一張   │
└──┴────────────────────────┘
附表十一：
　┌──┬──┬──────┬──────┬────┬─────────┐
　│交易│次數│交易地點　　│交易物品　　│金額　　│備註　　　　　　　│
　│時間│　　│　　　　　　│　　　　　　│　　　　│　　　　　　　　　│
　│　　│　　│　　　　　　│　　　　　　│　　　　│　　　　　　　　　│
　├──┼──┼──────┼──────┼────┼─────────┤
　│九十│一次│宜蘭市○○路│第一級毒品海│二千元。│（一）﹁阿勇﹂使用│
　│三年│。　│某水果攤。　│洛因。　　　│　　　　│000000000│
　│四月│　　│　　　　　　│　　　　　　│　　　　│一號行動電話與被告│
　│三十│　　│　　　　　　│　　　　　　│　　　　│丁○○所使用之○九│
　│日。│　　│　　　　　　│　　　　　　│　　　　│00000000號│
　│　　│　　│　　　　　　│　　　　　　│　　　　│行動電話聯絡。　　│
　│　　│　　│　　　　　　│　　　　　　│　　　　│（二）與﹁阿勇﹂交│　　　│
　│　　│　　│　　　　　　│　　　　　　│　　　　│易者為被告丁○○。│
　│　　│　　│　　　　　　│　　　　　　│　　　　│（三）該次交易無法│
　│　　│　　│　　　　　　│　　　　　　│　　　　│證明業已完成。　　│
　│　　│　　│　　　　　　│　　　　　　│　　　　│　　　　　　　　　│
　└──┴──┴──────┴──────┴────┴─────────┘
附表十二：
　┌──┬──┬──────┬──────┬────┬─────────┐
　│轉讓│次數│轉讓地點　　│轉讓物品　　│數量　　│備註　　　　　　　│
　│時間│　　│　　　　　　│　　　　　　│　　　　│　　　　　　　　　│
　├──┼──┼──────┼──────┼────┼─────────┤
　│九十│一次│宜蘭縣壯圍鄉│第一級毒品海│被告林信│                  │
　│三年│。　│新社路五十號│洛因。　　　│義提供不│                  │
　│八月│　　│。　　　　　│　　　　　　│詳數量之│　　　　　　　　　│
　│份某│　　│　　　　　　│　　　　　　│第二級毒│　　　　　　　　　│
　│日。│　　│　　　　　　│　　　　　　│品安非他│　　　　　　　　　│
　│　　│　　│　　　　　　│　　　　　　│命予證人│　　　　　　　　　│
　│　　│　　│　　　　　　│　　　　　　│丙○○施│　　　　　　　　　│
　│　　│　　│　　　　　　│　　　　　　│用。　　│　　　　　　　　　│
　└──┴──┴──────┴──────┴────┴─────────┘
